臺灣士林地方法院刑事判決　　　　　　　 94年度易字第336號
公　訴　人　臺灣士林地方法院檢察署檢察官
被　　　告　甲○○
上列被告因違反毒品危害防制條例案件，經檢察官聲請以簡易判
決處刑（94年度毒偵字第371 號）及移送併辦（94年度毒偵字第
630 號、871 號、925 號、1354號），本院內湖簡易庭認為不宜
以簡易判決處刑，改依通常程序審理，而被告於準備程序中就被
訴事實為有罪之陳述，經合議庭裁定由受命法官獨任進行簡式審
判程序，並判決如下：
    主  文
甲○○連續施用第二級毒品，累犯，處有期徒刑柒月。如附表編
號一A 、二A 、三A 、四A 之毒品及殘渣袋均沒收銷燬。又扣案
如附表一B 、二B 、三B 、四B 、五所示之物品均沒收。
    事  實
一、甲○○有妨害自由、違反麻醉藥品管理條例前科，前因施用
    毒品案件，分經本院以89年度毒聲字第1082號、90年度毒聲
    字第1040號裁定送觀察、勒戒後，認無繼續施用毒品之傾向
    ，於民國89年5 月31日及90年8 月15日釋放出所，並分由臺
    灣士林地方法院檢察署以89年度毒偵字第1397號及90年度毒
    偵字第1180、1209、1277、1332號為不起訴處分確定；猶不
    知悔改，復基於施用毒品之概括犯意，自92年1 月31日起至
    同年3 月28日止，因連續施用毒品案件，由臺灣士林地方法
    院檢察署以92毒偵字第379 號聲請簡易判決處刑，由本院於
    92年6月6日以92年士簡字第752號判處有期徒刑6月，如易科
    罰金，以300元折算一日確定，於93年1月8日執行完畢，93
    年1月9日出監。詎甲○○仍積習難改，復基於施用第2 級毒
    品之犯意，自93年10月中旬起至94年5月4日為警逮捕採尿前
    回溯96小時之某時止，於附表各編號所示犯罪地點，連續以
    打火機燒烤玻璃球吸食器內安非他命以吸食其煙氣之方式，
    施用第2 級毒品安非他命多次，嗣分別於附表所示之時、地
    查獲，並扣得如附表各編號所示之毒品及物品。
二、案經臺北市政府警察局內湖分局、大安分局報告臺灣士林地
    方法院檢察署檢察官偵查聲請簡易判決處刑及移送併辦。
    理  由
一、上揭犯罪事實，業據被告於本院訊問時坦承不諱（本院卷第
    38至42頁、第54至60頁、第78至83頁），並有台灣尖端先進
    生技醫藥股份有限公司濫用藥物檢驗報告3 份、台灣檢驗科
    技股份有限公司濫用藥物尿液檢驗報告2份（94毒偵字第371
    號卷第44頁、94核退字第45號卷第17頁、94核退字第564 號
    卷第15頁、本院卷第63、23 頁，詳細文號並詳附表備註欄）
    、臺灣士林地方法院檢察署檢察官90年度毒偵字第969 號不
    起訴處分書、全國刑案資料查註表各1 份、濫用藥物尿液檢
    驗檢體監管紀錄表5 份附卷可稽，且扣案被告身上查獲如附
    表編號一A、三A、四A之可疑結晶體共3小包，經台北市政府
    警察局以氣相層析質譜儀鑑驗結果均呈安非他命及甲基安非
    他命陽性反應，驗餘淨重分別為0.29公克、0.13公克、0.38
    公克，有台北市政府警察局內湖分局毒品初步鑑驗報告單、
    及台北市政府警察局94年6月2日北市鑑毒字第106號、94年7
    月14日北市鑑毒字第191號、94年9 月27日北市鑑毒字第379
    號號鑑驗通知書附卷足憑（94毒偵字第371號卷、本院卷第3
    2、93、115頁），此外並有如附表所示其餘扣案物品可資佐
    證，被告自白連續施用第2 級毒品，核與事實相符，應可採
    信。本案事證明確，被告犯行洵堪認定，應依法論科。
二、核被告所為，係犯毒品危害防制條例第10條第2項之施用第2
    級毒品罪。其持有第2 級毒品之低度行為，為施用之高度行
    為所吸收，不另論罪。被告先後多次施用第2 級毒品，時間
    緊接，手法相同，所犯為構成要件相同之罪，顯係基於概括
    犯意為之，為連續犯，爰依刑法第56條之規定，加重其刑。
    又被告有如事實欄所列之前科紀錄，此有臺灣高等法院被告
    前案紀錄表1份附卷可稽，其於有期徒刑執行完畢後5年內再
    犯本件有期徒刑以上之罪，為累犯，應依刑法第47條之規定
    ，遞加重其刑。再聲請簡易判決處刑意旨雖僅就被告自94年
    1 月21日凌晨某時之施用毒品犯行為起訴，而未就被告自93
    年10月中旬起至94年5月4日為警逮捕採尿前回溯96小時某時
    止之其餘施用毒品犯行於聲請簡易判決處刑書敘及，然此未
    敘及部分因與前開經起訴並論罪部分有連續犯裁判上一罪之
    關係，本於審判不可分原則，本院自得併予審究。爰審酌被
    告素行非佳，前曾因施用第2 級毒品安非他命經本院判處有
    期徒刑確定在案，執行完畢後亦經強制戒治期滿出所，竟又
    施用毒品戕害身心，且因施用第2 級毒品安非他命遭警查獲
    共計5 次，施用期間甚長，惟犯後尚能坦承犯行，態度尚稱
    良好，及其犯罪之動機、目的、手段，犯罪時所受之刺激、
    其品性、生活狀況、智識程度、犯罪所生之損害等一切情狀
    ，就所犯之罪量處如主文所示之刑，以示懲儆。至扣案如附
    表編號一A、三A、四A所示之毒品，及附表二A所示之安非他
    命殘渣袋1 只，因安非他命殘渣與袋子無法析離，不問屬於
    犯人與否，均依毒品危害防制條例第18條第l 項前段之規定
    沒收銷燬之。扣案如附表編號一B、二B、三B、四B、五所示
    之物品均係被告所有用以供燒烤、盛裝、磅秤第2 級毒品以
    便施用，而屬供犯罪所用之物，均依刑法第38條第l項第2款
    宣告沒收。
三、據上論斷，應依刑事訴訟法第452 條、第273 條之1 第1 項
    、第299 條第1 項前段、毒品危害防制條例第10條第2 項、
    第18條第1 項前段，刑法第11條、第56條、第47條、第38條
    第1項第2款，判決如主文。
本案經檢察官邱智宏到庭執行職務。
中　　華　　民　　國　　94　　年　　10　　月　　31　　日
                  刑事第3庭法  官  洪英花
以上正本證明與原本無異。
如不服本判決，應於判決送達後10日內，向本院提出上訴狀。
                           書記官  趙彩彤
中　　華　　民　　國　　94　　年　　11　　月　　3 　　日
附錄本案論罪科刑法條全文：
毒品危害防制條例第10條第2項：
  施用第二級毒品者，處 3 年以下有期徒刑。
附表：
┌─┬──────┬────────┬────────────┬────────┬────────┐
│編│查獲時間    │ 查  獲  地  點 │  查    獲    經    過  │ 扣  案  物  品 │   備      註   │
│號│            │                │                        │                │                │
├─┼──────┼────────┼────────────┼────────┼────────┤
│一│93年12月22日│台北市內湖區陽光│經證人即被告之姊陳麗虹向│A.安非他命1 包（│被告尿液經台灣尖│
│  │22時20分    │街92巷25弄9號2樓│台北市政府警察局內湖分局│驗餘淨重0.29公克│端先進生技醫藥股│
│  │            │被告住處        │文德派出所報案，稱被告在│，94年度保管字第│份有限公司以氣相│
│  │            │                │其左列住處施用第2 級毒品│2212號）        │層析質譜儀法檢驗│
│  │            │                │安非他命，警方到該址經屋├────────┤，呈安非他命及甲│
│  │            │                │主同意搜索後，當場查獲後│B.安非他命吸食器│基安非他命陽性反│
│  │            │                │述扣案物品。            │1組（94年度保管 │應。（參該公司94│
│  │            │                │                        │字第0321號）    │年1月5日濫用藥物│
│  │            │                │                        │                │檢驗報告，台灣士│
│  │            │                │                        │                │林地方法院檢察署│
│  │            │                │                        │                │94年度核退字第45│
│  │            │                │                        │                │號偵查卷第17頁）│
├─┼──────┼────────┼────────────┼────────┼────────┤
│二│94年1 月21日│台北市內湖區陽光│士林分局文德派出所警員於│A、安非他命殘渣 │被告尿液經台灣尖│
│  │下午2 時50分│街92巷25弄9號2樓│左列時間持本院簽發之94年│袋1 只（94年度保│端先進生技醫藥股│
│  │            │被告住處        │度聲搜字第145 號搜索票前│管字第485號）   │份有限公司以氣相│
│  │            │                │往被告住處搜索，當場查獲│                │層析質譜儀法檢驗│
│  │            │                │後述扣案物品。          ├────────┤，呈安非他命及甲│
│  │            │                │                        │B、安非他命吸食 │基安非他命陽性反│
│  │            │                │                        │燈泡1個（94年度 │應。（參該公司94│
│  │            │                │                        │保管字第485號） │年2月3日濫用藥物│
│  │            │                │                        │                │檢驗報告，台灣士│
│  │            │                │                        │                │林地方法院檢察署│
│  │            │                │                        │                │94年度毒偵字第37│
│  │            │                │                        │                │1 號偵查卷第44頁│
│  │            │                │                        │                │）              │
├─┼──────┼────────┼────────────┼────────┼────────┤
│三│94年3 月2 日│台北市內湖區陽光│經證人即被告之母陳福春向│A.安非他命1 包（│被告尿液經台灣尖│
│  │12時35分許  │街92巷25弄9號2樓│台北市政府警察局內湖分局│驗餘淨重0.13公克│端先進生技醫藥股│
│  │            │被告住處        │文德派出所報稱被告在家中│94年度保管字第  │份有限公司以氣相│
│  │            │                │吸食第2 級毒品安非他命，│133號）         │層析質譜儀法檢驗│
│  │            │                │警員在左列時間至其住處當│                │，呈安非他命及甲│
│  │            │                │場查獲，並扣得後述物品。│                │基安非他命陽性反│
│  │            │                │                        ├────────┤應。（參該公司94│
│  │            │                │                        │B.安非他命吸食用│年3月9日濫用藥物│
│  │            │                │                        │燈泡1 組（94年度│檢驗報告，台灣士│
│  │            │                │                        │保管字第1537號）│林地方法院檢察署│
│  │            │                │                        │                │94年度核退字第56│
│  │            │                │                        │                │4 號偵查卷第15頁│
│  │            │                │                        │                │）              │
├─┼──────┼────────┼────────────┼────────┼────────┤
│四│94年4 月21日│台北市內湖區陽光│經大安分局員警持本院94年│A.安非他命1 包（│被告尿液經台灣檢│
│  │下午4時40分 │街92巷25弄9號2樓│度聲搜字第417 號搜索票至│驗餘淨重0.38公克│驗科技股份有限公│
│  │            │被告住處        │被告住處執行搜索，當場查│94年度保管字第  │司氣相層析質譜儀│
│  │            │                │獲後述扣案物品。        │3429 號)        │法檢驗，呈安非他│
│  │            │                │                        │                │命及甲基安非他命│
│  │            │                │                        ├────────┤陽性反應。（參該│
│  │            │                │                        │B.安非他命吸食器│公司94年5 月25日│
│  │            │                │                        │1 組（94年度保管│濫用藥物尿液檢驗│
│  │            │                │                        │字第1533號）    │報告，本院卷第63│
│  │            │                │                        │                │頁）            │
├─┼──────┼────────┼────────────┼────────┼────────┤
│五│94年5 月4 日│台北市內湖區陽光│經內湖分局內湖派出所員警│施用安非他命破裂│被告尿液經台灣檢│
│  │上午10時45分│街92巷25弄9號2樓│持本院核發之搜索票前往被│玻璃球1 個及吸管│驗科技股份有限公│
│  │            │被告住處        │告住處搜索，當場查獲後述│1支（94年度保管 │司以氣相層析質譜│
│  │            │                │扣案物品。              │字第1527號）    │儀法確認檢驗，呈│
│  │            │                │                        │                │安非他命及甲基安│
│  │            │                │                        │                │非他命陽性反應。│
│  │            │                │                        │                │（參該公司94年5 │
│  │            │                │                        │                │月23日濫用藥物尿│
│  │            │                │                        │                │液檢驗報告，本院│
│  │            │                │                        │                │卷第23頁）      │
└─┴──────┴────────┴────────────┴────────┴────────┘
